臺灣彰化地方法院刑事判決　　　　　　　96年度簡上字第35號
上　訴　人　臺灣彰化地方法院檢察署檢察官
被　　　告　甲○○
上列上訴人因被告偽造文書等案件，不服本院九十五年度簡字第
三０二號中華民國九十五年十二月二十六日第一審簡易判決（聲
請案號：臺灣彰化地方法院檢察署九十五年度偵字第八五三０號
），提起一部上訴，本院管轄之第二審合議庭裁定依簡式審判程
序審理，判決如下：
    主  文
原判決關於侵占遺失物罪部分撤銷。
甲○○意圖為自己不法之所有，而侵占遺失物，處罰金新臺幣貳
仟元，如易服勞役，以新臺幣壹仟元折算壹日，緩刑貳年。
    犯  罪  事  實
一、甲○○於民國（下同）九十五年八月二十八日十七時許，在
    彰化縣鹿港鎮○○路之黃昏市場停車場內，拾獲乙○○所遺
    失之中國信託商業銀行股份有限公司（下稱中國信託銀行）
    VISA信用卡（卡號：0000000000000000號，未簽持卡人姓名
    ，於同日下午某時，在停放於鹿港鎮○○路一一三號前之車
    牌號碼Ｇ三Ｃ－六一五號重型機車置物箱內，遭不詳人士竊
    取）後，竟意圖為自己不法之所有，予以侵占入己。嗣因被
    告涉嫌偽造文書案件，而經警循線查獲，並在其位於彰化縣
    鹿港鎮○○路六０二號五樓之三之住處，扣得上開乙○○所
    遺失之信用卡一張。
二、案經彰化縣警察局鹿港分局報請臺灣彰化地方法院檢察署檢
    察官偵查起訴。
    理  由
一、按除被告所犯為死刑、無期徒刑、最輕本刑為三年以上有期
    徒刑之罪或高等法院管轄第一審案件者外，於前條第一項程
    序進行中，被告先就被訴事實為有罪之陳述時，審判長得告
    知被告簡式審判程序之旨，並聽取當事人、代理人、辯護人
    及輔佐人之意見後，裁定進行簡式審判程序，刑事訴訟法第
    二百七十三條之一第一項定有明文。本件被告甲○○所涉係
    死刑、無期徒刑、最輕本刑為三年以上有期徒刑之罪或高等
    法院管轄第一審案件以外之罪，並於本院行準備程序時就被
    訴事實為有罪之陳述，本院合議庭依前揭規定，經評議結果
    ，裁定行簡式審判程序。
二、上揭犯罪事實，業據被告甲○○於警詢、偵訊中及本院行準
    備程序及審理時坦承不諱，核與證人乙○○、丙○○於警訊
    中之指述情節相符，復有贓物認領保管單一紙在卷可稽，足
    徵被告之自白與事實相符，本件事證業臻明確，被告犯行堪
    以認定。
三、核被告所為，係犯刑法第三百三十七條之侵占遺失物罪。原
    審以被告犯行明確，予以論科，固非無見，惟查：刑法業於
    九十四年二月二日修正公布，並於九十五年七月一日施行，
    修正後刑法第三十三條關於科處罰金刑之最低刑度規定為新
    臺幣一千元以上，且刑法施行法亦於九十五年六月十四日增
    訂該法第一條之一規定，並自九十五年七月一日施行，已將
    刑法分則所定罰金之貨幣單位均改為新臺幣，查本件被告所
    為侵占遺失物犯行，係於九十五年八月二十八日十七時許，
    依上述刑法、刑法施行法之修、增訂，應以修正後之新臺幣
    為本件罰金之貨幣單位，原審既有上述違誤，自有未洽，上
    訴人上訴意旨指摘原判決不當，為有理由，應由本院將原判
    決撤銷改判。爰審酌被告犯罪之動機及目的，係貪圖小利，
    犯罪所生之危害尚屬輕微，以及其犯罪後態度等一切情狀，
    量處如主文所示之刑，並諭知易服勞役之折算標準，以示懲
    儆。又被告前於七十五年間因賭博案件，經本院於七十五年
    十一月九日判處有期徒刑六月，罰金二萬元確定，於同年十
    一月二十七日易科罰金執行完畢後，五年以內未曾受有期徒
    刑以上刑之宣告，有卷附之臺灣高等法院被告前案紀錄表可
    參，其因一時貪小便宜而犯下本件犯行，且已與被害人即中
    國商業銀行達成民事和解賠償損害，經此起訴審判，當知所
    警惕，信無再犯之虞，本院認所宣告之刑以暫不執行為適當
    ，爰依刑法第七十四條第一項第二款之規定，併諭知緩刑二
    年，以啟自新。
據上論斷，應依刑事訴訟法第四百五十五條之一第一項、第三項
、第二百七十三條之一第一項、第三百六十九條第一項前段、第
三百六十四條、第二百九十九條第一項前段，刑法第三百三十七
條、第四十二條第三項、第七十四條第一項第二款，刑法施行法
第一條之一，判決如主文。
本案經檢察官吳芙如到庭執行職務。
中　　華　　民　　國　　96　　年　　 4　　月　　 3　　日
                  刑事第一庭    審判長法  官   葉榮郎
                                      法  官   郭麗萍
                                      法  官   胡宜如
以上正本證明與原本無異。
本件不得上訴。
中　　華　　民　　國　　96　　年　　4 　　月　 　3 　 日
                                      書記官   吳金良
